Разработчик/архитектор

Общие данные

• Имя: Полулях Вадим Валерьевич

• Дата рождения: 22.07.87

• Опыт работы: 8 лет

• Уровень английского: чтение/переписка

• Зарплата: 3000\$

Навыки

Bash, C++, GCC, Java, Linux, Software development, SQL, Standard algorithms, Testing, Test automation, Use case analysis, Scala, Ruby, Enterprise inegration, Machine learning.

Опыт работы

Период	Организация	Должность	Обязанности / достижения
2013 - настоящее время	ООО "Эдисофт"	Системный архитектор	Анализ, техническое проектирование и прототипированием продуктов и сервисов компании. В течение короткого времени организовал "с нуля" и руководил отделом автоматизированного тестирования.
2011 — 2012	ООО "Акронис"	Software engineer	Участвовал в разработке крупного проекта (Acronis Backup & Recovery 11) в роли программиста и релизинженера.
2007 - 2010	Московский энергетический институт (Национальный исследовательский университет)	Разработчик	Участвовал в научно- исследовательских работах. Занимался разработкой программных средств разного масштаба, созданием документации и сопровождением ПО.

Образование

Год окончания	Название учреждения	Специальность / курс
2010	Московский энергетический институт (Национальный исследовательский университет), Москва	Магистр по направлению информатика и вычислительная техника
2011	udacity.com	Artificial Intelligence
2013	udacity.com	Artificial Intelligence for Robotics
2014	<u>Coursera.org</u>	Machine Learning
2014	<u>Coursera.org</u>	Functional Programming Principles in Scala

О себе

Я опытный инженер, участвовавший в проектах разного масштаба и профиля. Занимал как руководящие, так и чисто инженерные должности, что помогло мне получить разноплановый опыт. Своей сильной стороной считаю широкий технический кругозор и четкое понимание общих принципов создания программных систем, а так же умение исследовать и применять что-то новое. Слабой стороной считаю излишний перфекционизм и не умение (и не желание) работать в системе ценностей "любой ценой релиз завтра" и "потом подумаем, а сейчас главное чтоб работало". Люблю путешествовать, поэтому командировки, конечно же в меру, будут кстати. Иногда прыгаю с парашютом. Всегда рад поработать над интересным проектом в хорошей команде.

Контактная информация

email: <u>bavadim@gmail.com</u>телефон: <u>+79645095362</u>

web-сайт: http://bavadim.me

- примеры кода: мой github
- в социальных сетях: <u>linkedin</u>, google+